【裁判字號】    87,上訴,1521
【裁判日期】    890509
【裁判案由】    毒品危害防制條例
【裁判全文】
臺灣高等法院臺中分院刑事判決          民國八十七年度上訴字第一五二一號
    上  訴  人  台灣台中地方法院檢察署檢察官
    上  訴  人
    即  被  告  甲○○
右上訴人因被告毒品危害防制條例案件，不服臺灣台中地方法院中華民國八十七年五
月十二日第一審判決（民國八十七年度訴字第七五六號，起訴案號：臺灣台中地方法
院檢察署民國八十七年度偵字第七六九號，移送併辦：八十七年度偵字第一六五九號
、五一二六號、九○一○號、一三三二五號、八十八年度偵字第二八六一號、第五七
六九號、一○六六九號、八十八年度毒偵字第一六四六號），提起上訴，本院判決如
左：
    主      文
原判決撤銷。
甲○○連續施用第一級毒品，累犯，免刑。又連續施用第二級毒品，累犯，免刑。
扣案如附表所示之物均沒收銷燬之。
    事      實
一、甲○○曾因違反麻醉藥品管理條例案件，經台灣雲林地方法院判處有期徒刑八月
    ，於民國八十三年四月十六日執行完畢，猶不知悔改，復基於概括之犯意，自民
    國八十六年十一月三十日起，至八十七年三月六日止，在台中縣大安鄉○○○路
    三六號住處及台中縣大甲溪旁堤防處等地，將安非他命置於玻璃球內，以火烤加
    熱，再吸用霧化氣體之方式，連續多次非法施用第二級毒品安非他命。又於八十
    七年三月十九日在台中縣大安鄉大甲溪河床邊，同年六月三十日在台中縣大甲鎮
    ○○路六十二號華麒賓館、八十八年一月四日在不詳地點、同年一月二十七日在
    不詳地點、同年三月八日在不詳地點各施用第二級毒品安非他命一次。甲○○又
    另行起意，基於概括犯意，自八十六年十二月二十五日起至八十七年三月七日止
    ，在上址住處，以將毒品海洛因摻入香煙中點燃吸食之方式，連續施用毒品多次
    。又於八十七年三月十九日在台中縣大甲溪河床邊、八十八年一月四日在不詳地
    點、同年三月八日在不詳地點、同年八月二十七日在台中市○○路○段三六六巷
    二九號五樓先後各施用第一級毒品海洛因一次。其間（一）於八十六年十一月九
    日十四時二十五分，經警在台中縣大安鄉○○村○○路六八號查獲，經採尿送驗
    檢出甲基安非他命陽性反應，並扣得其所有供吸用安非他命用之殘留安非他命空
    袋二只。（二）八十六年十二月二十六日十九時三十分許，經警在台中縣大安鄉
    ○○街一四一號與林清富（另行審結）查獲，經採尿送驗檢出甲基安非他命及嗎
    啡陽性反應，並扣得林清富持有之毒品海洛因（淨重一．九二公克、純度百分之
    四十．一七，純質淨重○．七七公克及非甲○○所有之針筒二支、美娜水九瓶。
    （三）八十七年三月七日十五時三十分許，在台中縣大安鄉○○村○○路六八號
    四樓為警查獲，經採尿送驗檢出甲基安非他命及嗎啡陽性反應，並自其身上扣得
    海洛因（淨重十二．九一公克，純度百分之八．三四，純質淨重一．○八公克）
    、安非他命（毛重十公克）其所有供吸用安非他命用之玻璃吸食器二支及與本件
    犯行無關之磅秤、研磨器各一台、塑膠分裝袋六個。（四）八十七年三月二十日
    在台中縣大安鄉○○○路大誼有限公司旁為警查獲。（五）八十七年六月三十日
    十二時在台中縣大甲鎮○○路六十二號華麒賓館為警查獲，並扣得海洛因五包（
    淨重○．五一公克）、安非他命一包毛重○．五公克。（六）八十八年一月四日
    在臺灣臺中地方法院檢察署採尿驗得有安非他命及海洛因之陽性反應。（七）八
    十八年一月廿七日採尿送驗有安非他命之陽性反應。（八）八十八年三月八日在
    台中地檢署採尿驗得有安非他命及海洛因之陽性反應。（九）八十八年八月二十
    七日十九時在台中市○○路○段三六六巷二九號五樓為警查獲並扣得海洛因二包
    （淨重○．六一公克）、安非他命三包毛重四．五公克、摻海洛因煙蒂一支、施
    用海洛因之工具杓子一支。
二、案經台中縣警察局大甲分局移請臺灣臺中地方法院檢察署檢察官偵查起訴及移送
    併辦，嗣由本院及原審法院裁定甲○○送觀察、勒戒後，認有繼續施用毒品傾向
    ，經原審法院依檢察官之聲請於八十七年七月十七日以八十七年度毒聲字第七六
    一號裁定令入戒治處所施以強制戒治一年，嗣於強制戒治滿三月後，其成績評定
    合格，由本院於八十七年十一月十八日裁定停止戒治，所餘期間付保護管束。甲
    ○○於保護管束期間於八十八年一月四日非法施用第二級毒品，違反保護管束應
    遵守事項情節重大，經本院於八十八年三月十七日裁定撤銷停止戒治，令入戒治
    處所施以強制戒治，至八十九年四月十四日執行期滿。
    理      由
一、右開事實，業經上訴人即被告甲○○於警訊及偵審中自白不諱，被告經查獲時所
    採尿液送請檢驗結果分別呈安非他命、海洛因之陽性反應，有台中縣衛生局檢驗
    尿水報告書六紙、私立中山醫學院附屬醫院藥物濫用檢測中心之檢驗結果報告三
    份附卷可稽，復有扣案如附表所示之毒品、吸食器具、殘留毒品之空袋、煙蒂可
    證、而查獲之海洛因白粉經送法務部調查局鑑驗結果確為毒品海洛因並有該局鑑
    驗書三份在卷足憑，被告之犯行洵堪認定。
二、被告行為後，毒品危害防制條例已於八十七年五月二十日公布，自同月二十二日
    起施行，以之與行為時之肅清煙毒條例及麻醉藥品管理條例相比較結果，以裁判
    時之新法即毒品危害防制條例之規定有利於被告，自應適用該新法。核被告所為
    ，係犯毒品危害防制條例第十條第一項、第二項之施用第一級及第二級毒品罪。
    二罪應分論併罰，其持有毒品之低度行為，應為較高度之施用毒品之行為所吸收
    ，不另論罪。其先後多次施用第一、二級毒品之行為、時間緊接，犯罪構成要件
    相同，顯係基於概括之犯意為之，均依連續犯以一罪論。又被告有上開前科，有
    原審法院檢察署刑案資料查註紀錄表可按，其於五年以內再犯本罪，為累犯，依
    法加重其刑。被告經本院依職權裁定送觀察、勒戒後，認有繼續施用毒品之傾向
    ，經本院裁定令入戒治處所強制戒治一年，於八十九年四月十四日戒治期滿，有
    戒治執行指揮書回證一份附卷可參，應依法為免刑之判決。原審予以論罪科刑固
    非無見，惟原判決未及依修正後之毒品危害防制條例之規定為免刑之判決容有可
    議，檢察官及被告上訴意旨，指摘原判決不當，為有理由，應由本院將原判決撤
    銷，而為免刑之判決。又扣案如附表所示之上開毒品及施用器具殘留毒品之空袋
    、煙蒂，應依同條第十八條第一項前段之規定宣告沒收銷燬之。
三、據上論斷，應依刑事訴訟法第三百六十九條第一項前段、第三百六十四條、第二
    百九十九條第一項但書，毒品危害防制條例第十條第一項、第二項、第二十條第
    二項後段、第二十三條第一項、第三十五條第三款、第十八條第一項前段，刑法
    第十一條前段、第二條第一項前段、第五十六條、第四十七條，判決如主文。
本案經檢察官乙○○到庭執行職務。
中      華      民      國    八十九     年     五     月     九        日
                                  臺灣高等法院臺中分院刑事第六庭
                                        審判長法  官  李  文  雄
                                              法  官  陳  嘉  雄
                                              法  官  龔 永  昆
右正本證明與原本無異。
施用第一級毒品部分得上訴，其餘不得上訴。
如不服本判決應於收受送達後十日內向本院提出上訴書狀，其未述上訴之理由者並
得於提起上訴後十日內向本院補提理由書（均須按他造當事人之人數附繕本）。
                                              書記官  陳  麗  玉
中      華      民      國    八十九     年     五     月      十       日
附表：
┌───┬──────────────┬────────────────┐
│編號  │  物    品    名    稱      │          數        量          │
├───┼──────────────┼────────────────┤
│１    │  海洛因                    │淨重拾貳點玖壹公克              │
├───┼──────────────┼────────────────┤
│２    │  安非他命                  │毛重十公克                      │
├───┼──────────────┼────────────────┤
│３    │  殘留安非他命空袋          │貳只                            │
├───┼──────────────┼────────────────┤
│４    │  玻璃吸食器                │貳支                            │
├───┼──────────────┼────────────────┤
│５    │  海洛因五包                │淨重零點伍壹公克                │
├───┼──────────────┼────────────────┤
│６    │  安非他命一包              │毛重零點伍公克                  │
├───┼──────────────┼────────────────┤
│７    │  海洛因二包                │淨重零點陸壹公克                │
├───┼──────────────┼────────────────┤
│８    │  安非他命三包              │毛重肆點伍公克                  │
├───┼──────────────┼────────────────┤
│９    │  摻海洛因煙蒂              │壹支                            │
├───┼──────────────┼────────────────┤
│１０    │  塑膠杓子                  │壹支                            │
└───┴──────────────┴────────────────┘
                                                                        Ｅ


司法院資訊處製作；財團法人民間司法改革基金會備份。
